臺灣桃園地方法院刑事判決　　　　　　　 94年度易字第512號
公　訴　人　臺灣桃園地方法院檢察署檢察官
被　　　告　甲○○
上列被告因毒品危害防制條例案件，經檢察官提起公訴（94年度
毒偵字第429 號）及移送併辦（94年度毒偵字第2021號），本院
認不宜以簡易判決處刑，改依通常程序審理，被告於本院準備程
序進行中，就被訴事實為有罪之陳述，經本院告知簡式審判程序
意旨，並聽取公訴人及被告之意見後，本院合議庭裁定由受命法
官獨任依簡式審判程序審理，茲判決如下：
    主  文
甲○○連續施用第二級毒品，累犯，處有期徒刑捌月，扣案第二
級毒品甲基安非他命壹包實稱毛重零點玖伍捌公克（含塑膠袋）
及含第二級毒品甲基安非他命少許結晶殘渣袋壹個均沒收銷燬之
；扣案玻璃球吸食器壹個、吸食器壹組均沒收。
    事  實
一、甲○○前因違反肅清煙毒條例、藥事法、麻醉藥品管理條例
    等案件，經臺灣宜蘭地方法院以84年度聲字第1573 號 判決
    合併應執行刑4 年4 月確定，入監執行，於民國86年5 月3
    日假釋出監，嗣因另犯他案，經撤銷假釋於88年1 月6 日入
    監執行殘刑，嗣於89年11月5 日縮短刑期執行完畢。又於90
    年間因施用毒品案件，經本院裁定觀察、勒戒，經觀察、勒
    戒後認有繼續施用毒品之傾向，裁定強制戒治並經臺灣桃園
    地方法院檢察署檢察官提起公訴，其中經施以強制戒治處分
    至90年9 月4 日停止戒治付保護管束，而於91年12月4 日強
    制戒治期滿執行完畢，並經本院以91年桃簡字第171 號判處
    有期徒刑5 月，於91年8 月5 日確定，並於93年5 月29日縮
    短刑期執行完畢。復因施用毒品案件，經臺灣桃園地方法院
    檢察署檢察官於93年2 月25日，以93年度毒偵字第170 號聲
    請簡易判決處刑，並經本院於93年8 月6 日，以93年度桃簡
    字第298 號判處有期徒刑6 月確定（尚未執行完畢）。詎甲
    ○○仍未戒除毒癮，於強制戒治執行完畢釋放後五年內，基
    於施用第二級毒品概括犯意，先於93年12月23日零時許在桃
    園縣桃園市○○路121 巷19號，再於94年3 月25日（移送併
    辦意旨書誤載為93年3 月26日回溯96小時內）在桃園市○○
    路208 巷30號「鄉村汽車旅館202 室」，施用第二級毒品甲
    基安非他命各1 次。嗣經警先後於(1)93年12月23日7 時許，
    在桃園縣桃園市○○路與博愛路口為警查獲，並扣得其所有
    第二級毒品甲基安非他命1 包實稱毛重0.958 公克（含塑膠
    袋，安非他命與塑膠袋無法析離），及其所有供施用毒品所
    用之器具（但非專供）玻璃球吸食器1 個。(2)94年3 月26
    日2 時15分許，在桃園市○○路208 巷30號「鄉村汽車旅館
    202 室」為警查獲，並扣得其所有含第二級毒品甲基安非他
    命少許結晶殘渣袋1 個（安非他命結晶殘渣與塑膠袋無法析
    離，另移送併辦意旨書誤載並扣得毒品甲基安非他命1 包毛
    重1.9 公克），及其所有供施用毒品所用之器具（但非專供
    ）吸食器1 個。
二、案經桃園縣政府警察局桃園分局報請臺灣桃園地方法院檢察
    署檢察官偵查後聲請簡易判決處刑，本院認不宜以簡易判決
    處刑，改依通常程序審理，被告於本院準備程序進行中，就
    被訴事實為有罪之陳述，經本院合議庭裁定由受命法官獨任
    依簡式審判程序審理，及臺灣桃園地方法院檢察署檢察官移
    送併案審理。
    理  由
一、程序部分：按檢察官聲請以簡易判決處刑之案件，經法院認
    有刑事訴訟法第451 條之1 第4 項但書之情者，應適用通常
    程序審判，同法第452 條定有明文。本院認本件被告有同條
    項但書第4 款之情形。又本件被告所犯係死刑、無期徒刑或
    最輕本刑為3 年以上有期徒刑以外之罪，其於準備程序中就
    被訴事實為有罪之陳述，經本院告知簡式審判程序之旨，並
    聽取當事人意見後，經本院合議庭依刑事訴訟法第273 條之
    1 第1 項規定裁定由受命法官獨任進行簡式審判程序，合先
    敘明。
二、被告甲○○於事實欄所載時、地，連續施用第二級毒品安非
    他命各1 次等事實，於本院審理時坦承不諱。而被告先後於
    93 年12 月23日、94年3 月26日，為警所採集之尿液，經送
    檢驗結果，均呈甲基安非他命陽性反應，此有桃園縣政府警
    察局平鎮分局被採尿人姓名編號對照表1 張、台灣尖端先進
    生技醫藥股份有限公司出具濫用藥物檢驗報告2 份在卷可稽
    （見94年毒偵字第429 號卷第21、66頁、94年毒偵字第2021
    號卷第72頁）。另被告於上述時地，先後為警查扣之白色粉
    末1 包及含有不明結晶物之殘渣袋1 個，經送檢驗結果：(1)
    確係第二級毒品甲基安非他命1 包實稱毛重0.958 公克（含
    塑膠袋，安非他命與塑膠袋無法析離），(2)殘渣袋1 個確含
    第二級毒品甲基安非他命少許結晶殘渣（安非他命結晶殘渣
    與塑膠袋無法析離），有行政院衛生署管制藥品管理局94年
    6 月10日管檢字第0940004802號函及檢驗成績書、94年6 月
    20日管檢字第0940005109號函及檢驗成績書各1 份在卷足憑
    （存於本院94年度易字第512 號卷第28、81頁、94年毒偵字
    第2021號卷第76、77頁）。此外，復有被告所有供施用毒品
    甲基安非他命所用之玻璃球吸食器1 個、吸食器1 組扣案可
    資佐證。又被告前於90年間因施用毒品案件，經本院裁定觀
    察、勒戒，經觀察、勒戒後認有繼續施用毒品之傾向，裁定
    強制戒治並經臺灣桃園地方法院檢察署檢察官提起公訴，其
    中經施以強制戒治處分至90年9 月4 日停止戒治付保護管束
    ，於91年12月4 日強制戒治期滿執行完畢，並經本法院以91
    年桃簡字第17 1號判處有期徒刑5 月，於91年8 月5 日確定
    等情，有臺灣高等法院被告前案紀錄表、臺灣桃園地方法院
    檢察署刑案資料查註紀錄表附卷可按。綜上所述，本件事證
    已臻明確，被告在強制戒治執行期滿後五年內，連續施用施
    用第二級毒品甲基安非他命之犯行，堪予認定。
三、核被告所為，係犯毒品危害防制條例第10條第2 項之施用第
    二級毒品罪。其持有第二級毒品甲基安非他命之低度行為，
    為其施用第二級毒品甲基安非他命之高度行為所吸收，皆不
    另論罪。被告先後2 次犯行，時間緊接，犯罪構成要件相同
    ，顯係基於概括犯意為之，為連續犯，以一罪論，應依法加
    重其刑。公訴人雖未就被告於94年3 月25日，在桃園市○○
    路208 巷30號「鄉村汽車旅館202 室」，施用第二級毒品甲
    基安非他命之犯行提起公訴，惟此部分與被告經論罪科刑犯
    行有連續犯裁判上一罪關係，為起訴效力所及，本院自得併
    予審理，併此敘明。被告曾有如事實欄所載之犯行及執行情
    形，有臺灣高等法院被告前案紀錄表、臺灣桃園地方法院檢
    察署刑案資料查註紀錄表在卷可按，其於5 年內再犯本案有
    期徒刑以上之罪，為累犯，應依法遞加重其刑。另移送併辦
    意旨書記載被告於94年3 月26日2 時15分許，在桃園市○○
    路208 巷30號「鄉村汽車旅館202 室」，為警查獲並扣得毒
    品安非他命1 包毛重1.9 公克（應為實稱毛重1.895 公克）
    乙節，然該包不明結晶粉末，經送鑑定結果，並未檢出甲基
    安非他命（Methamphetamine）、MDMA ‧‧‧等毒品成分，
    有行政院衛生署管制藥品管理局94年6 月20日管檢字第0940
    005109號函及檢驗成績書在卷足憑（見94年毒偵字第2021號
    卷第76、77頁）存卷足稽，移送併辦意旨書此部分，顯係誤
    載，附此敘明。爰審酌被告前已有施用毒品案件，經強制戒
    治後，仍未斷癮，再度施用成癮性毒品，顯無悔改之意，兼
    以施用毒品所生危害以自戕健康為主，及事後坦承犯行等一
    切情狀，量處如主文所示之刑。另扣案毒品甲基安非他命1
    包實稱毛重0.958 公克（含塑膠袋，安非他命與塑膠袋無法
    析離）及含第二級毒品甲基安非他命少許結晶殘渣之殘渣袋
    1 個（安非他命結晶殘渣與塑膠袋無法析離），應依毒品危
    害防制條例第18條第1 項前段之規定沒收銷燬之。扣案玻璃
    球吸食器1 個、吸食器1 組，均係被告所有供犯罪所用之物
    ，依刑法第38條第1 項第2 款規定，併予宣告沒收。
據上論斷，應依刑事訴訟法第452 條、第273 條之1 第1 項、第
299 條第1 項前段，毒品危害防制條例第10條第2 項、第18條第
1 項前段，刑法第11條前段、第56條、第47條、第38條第1 項第
2 款，判決如主文。
本案經檢察官趙燕利到庭執行職務。
中　　華　　民　　國　　94　　年　　7 　　月　　29　　日
                  刑事第五庭    法　官　邱滋杉
以上正本證明與原本無異。
如不服本判決，應於送達後10日內，向本院提出上訴狀（應附繕
本），上訴於臺灣高等法院。
                                書記官　高文靜
中　　華　　民　　國　　94　　年　　7 　　月　　29　　日
附錄：本判決論罪科刑法條全文
施用第一級毒品者，處六月以上五年以下有期徒刑。
施用第二級毒品者，處三年以下有期徒刑。
